

#### **SOBRE MI**

Soy una persona proactiva, organizada y responsable, con buenas relaciones interpersonales.

Siempre tengo la mejor disposición para realizar mis labores. Busco un puesto de trabajo desafiante donde pueda seguir aprendiendo y ganando experiencia Comencé a estudiar programación hace 2 años, hice la carrera de Desarrolador Front End en CoderHouse. Además soy autodidacta, me entusiasma la programación y la computación. Siempre busco nuevas fuentes para seguir aprendiendo.

#### CONTACTO

Celular: 3413547976

Correo: sebavazquez00@gmail.com Portafolio: sebavazquez.netlify.app Dirección: Amenabar 1531, Rosario -

Santa Fe

Fecha de nacimiento: 09/11/00

#### **HABILIDADES**

- JavaScript
- HTML
- CSS
- React |s
- Diseño Web

# SEBASTIÁN VÁZQUEZ

DESARROLLADOR FRONT END

## **EXPERIENCIA LABORAL**

# **C&A Refrigeración Industrial**

Empresa de refrigeración 2018 -2020

- Administración
- Redes Sociales
- Diseño y programación de página web

## **Pinturerias Rosario Color**

Empresa de Pinturas 2020 - Actualidad

- Atención de Whatsapp
- Manejo de sistema
- Manejo de presupuestos
- Redes Sociales

## **FORMACIÓN**

# Escuela Primaria y Secundaria

Certificado de Nivel Primaria y Secundario Escuela Normal Nº 3 "Mariano Moreno" 10/03/2007 - 24/11/2018

## CoderHouse

Desarrollo Front End Abril 2021 - Abrill 2022 Desarrollo de aplicaciones android e ios actualmente cursando

### **IDIOMAS**

• Inglés - B1